臺灣士林地方法院交通事件裁定　　　　 96年度交聲字第194號
原處分機關　臺北市交通事件裁決所
異　議　人
即受處分人　甲○○
上列異議人即受處分人因違反道路交通管理處罰條例案件，對於
臺北市交通事件裁決所於96年1 月29日所為之處分（原處分案號
：北市裁二字第裁22─Z00000000 號），聲明異議，本院裁定如
下：
    主  文
異議駁回。
    理  由
一、異議意旨略以：(一)行車超速部分：異議人即受處分人甲○○
    固有於民國95年11月29日9 時許駕駛車號CT─2760號自小客
    車在國道三號南下336 公里處，惟當時異議人係在內側車道
    行駛，而在其右側之中間車道又有一部車併排行駛，且警察
    係處於外側車道旁以手持式紅外線雷射測速槍實行測速，故
    在間隔一部車之情形，警察不可能將測速槍鎖定在異議人行
    駛之汽車上，異議人是否有超速之違規行為已非無疑，甚至
    懷疑警察是否誤將行駛於中間車道之超速車當成其所駕駛之
    車輛而加以舉發。(二)無照駕駛部分：異議人當時並不知道汽
    車駕照已遭註銷，嗣後依法申訴時始知係因先前未繳罰款而
    遭臺北市交通事件裁決所逕行註銷，惟註銷駕照應屬行政處
    分之一種，依法應向受處分人送達使其知悉並據以尋求救濟
    ，而臺北市交通事件裁決所當初註銷其駕照時並無加以通知
    ，於法即屬有違。又異議人於上開單位註銷其駕照之日起，
    一直到今日為止，曾多次遭國道警察攔檢舉發其違規，惟核
    查駕照時均無發現其駕照已遭註銷而有無照駕駛之情事，時
    至今日始加以舉發，其行政程序即非謂無違法可言。綜上所
    述，原處分機關所為之處分於法未合，為此請求撤銷原處分
    云云。
二、原處分意旨略以：異議人於95年11月29日9 時許駕駛車號CT
    ─2760號自小客車在國道三號南下336 公里處，違規超越最
    高速限，經警當場攔停稽查，稽查時又發現異議人之駕駛執
    照已遭註銷，屬無照駕駛之行為，遂製單舉發，因違規事實
    明確，依道路交通管理處罰條例第33條第1 項第1 款及第21
    條第1 項第1 款、第63條第1 項第1 款之規定，裁處異議人
    新臺幣一萬一千四百元罰鍰，並記違規點數一點。
三、經查：
  (一)按汽車行駛於高速公路、快速道路或設站管制之道路，不遵
    使用規則、禁止、行車管制及管理事項之管制規則而行車速
    度超過規定之最高速限者，處汽車駕駛人新臺幣三千元以上
    六千元以下罰鍰，並記違規點數一點；又汽車駕駛人未領有
    駕駛執照駕駛小型車者，處新臺幣六千元以上一萬二千元以
    下罰鍰，並當場禁止其駕駛。道路交通管理處罰條例第33條
    第1 項第1 款、第21條第1 項第1 款、第63條第1 項第1款
    分別定有明文。
  (二)異議人於95年11月29日9 時許駕駛車號CT─2760號自小客車
    在國道三號南下336 公里處，經執勤警察使用雷射測速槍測
    獲異議人車輛行速每小時123 里（該路段最高時速限制110
    公里），超速13公里，當場攔停稽查，稽查身分時又發現異
    議人非但未帶駕照且駕照已遭到註銷，屬無照駕駛行為，遂
    製單舉發異議人「汽車行駛高速公路速度超過規定最高速限
    」及「未領有駕駛執照駕駛小型車」之違規行為，有內政部
    警政署國道公路警察局公警局交字第Z00000000 號舉發違反
    道路交通管理事件通知單在卷可稽。
  (三)異議人上述違規行為，業據證人即國道公路警察局第八警察
    隊警察楊峻騰於本院審理時證稱：「（請說明異議人當時違
    規情形？）當時現場是服巡邏勤務，地點在國道三號公路南
    下336 公里處，以手持式雷射槍儀器測得該違規車輛CT─27
    60號自小客車超速違規行駛，測得當時行速是123 公里，速
    限是110 公里，測距是65.4公尺，乃將其攔查開單舉發。後
    來攔查後發現異議人因未帶駕駛執照，未出示任何身分文件
    證明，所以請異議人自述年籍資料供警方查證，經分隊值班
    警員用電腦查詢後發現異議人駕駛狀態現為易處逕註，註銷
    日期是92年10月27日，然後一併將上述違規舉發」、「當時
    我們是以手持式雷射槍測得該車CT（你《即證人》攔檢的時
    候我《即異議人》馬上停下來，還是你們自後面─2760超速
    違規，且當時該車行駛的車道是內側車道，測得測距是65.4
    公尺，以現場狀況研判不宜立即攔停，所以我的同班警員陳
    威宏先開啟警示燈，鳴警報器，示意有違規狀態，並由警員
    楊峻騰現在記住該車車號後以車攔車再行舉發。當時情況中
    外車道均有同向的車輛行駛，所以員警才會以車攔車，並於
    現場告知異議人剛才違規的行徑及動態」、「（證人剛提到
    當時中外車道均有同向車輛行駛，那些同向車輛是在我《即
    異議人》前或後或與我併行？）我只有提到同向。沒有併排
    、併行。依當時情形我是針對他內側車道車輛進行測速，中
    外車道沒有車子重疊的情形」、「（你《即證人》如何確定
    你的測速就是我《指異議人》的違規車輛？）因當時中外側
    車道均有行車，員警是針對內側車道之違規車輛進行測速，
    現場攔查不易，所以記住車牌趨車前往以車攔車後舉發，該
    手持式雷射槍儀器是單一紅點測速，並不受他車影響，故員
    警是針對違規車輛CT─2760測速，其測速結果行速127 公里
    是該違規車輛之違規速值，員警並無誤測之情形」、「（你
    們用雷射槍測速異議人的違規，測完後有無給異議人看資料
    ？）有出示儀器給異議人看，顯示器上面有車子的速度及測
    距」等語屬實。（見本院96年8 月3 日訊問筆錄）。又執行
    交通勤務之警察所使用之雷射測速槍，乃係國外進口之最先
    進測速科技器材，符合國際檢驗規定，並經本國法院認證，
    可確信其準確度，執勤人員以雷射測速槍內觀測視窗紅外線
    點瞄準被測之單一車輛，經鎖定後，槍內螢幕即顯示其速度
    與施測者之距離，不受他車影響（雖有他車前後行駛或併行
    亦同），亦有內政部警政署國道公路警察局第八警察隊公警
    八交字第0950872562號函在卷可憑。是本件執勤警察配合目
    視查看車道中車輛動態，經確認異議人之汽車超速無誤後始
    予攔查，並讓異議人當場檢視雷射槍行速顯示器所標示之數
    據，並告知其違規行為後依法製單舉發，並無違誤。
  (四)再按違反行政法上義務之行為非出於故意或過失者，不予處
    罰，行政罰法第7 條定有明文。又汽車所有人、駕駛人違反
    本條例，經主管機關裁決後逾二十日未向管轄地方法院聲明
    異議，或其聲明異議經法院裁定確定，而不依裁決或裁定繳
    納罰鍰或不繳送汽車牌照、駕駛執照者，依下列規定處理：
    一、經處分吊銷汽車牌照或駕駛執照者，由公路主管機關逕
    行註銷。二、經處分吊扣汽車牌照或駕駛執照者，按其吊扣
    期間加倍處分；仍不依期限繳送汽車牌照或駕駛執照者，吊
    銷其汽車牌照或駕駛執照。三、罰鍰不繳納者，依法移送強
    制執行。道路交通管理處罰條例第65條定有明文。異議人曾
    因停車於禁止臨時停車之處所，業經裁處新臺幣一千二百元
    罰鍰確定，並經臺北市交通裁決所分別已於91年6 月28日及
    92年9 月22日以書函通知異議人繳納罰鍰，因異議人逾期未
    繳納，依上開規定逕行辦理註駕照（易處逕註自92年10月28
    日至93年10月27日），並無違誤，有臺北市交通裁決所91年
    6 月28日北市裁四字第09 138635800號函及92年9 月22日北
    市裁四字第09243235600 號函各一份在卷可稽。又異議人之
    駕照係於92年10月28日逕行註銷，而異議人曾於被註銷駕照
    後之92年11月13日始郵寄匯票要繳交罰鍰，亦有臺北交通事
    件裁決所96年1 月12日北市裁三字第09546001900 號函在卷
    可憑。在在足資證明異議人早已接獲繳款通知，甚為明確。
    至異議人另辯稱：自註銷其駕照之日起，一直到今日為止，
    曾多次遭國道警察攔檢舉發其違規，惟核查駕照時均無發現
    其駕照已遭註銷而有無照駕駛之情事云云，所述是否屬實，
    已由臺北市交通裁決所函請國道公路警察局第七及第八警察
    隊卓處，有上開96年1 月12日函在卷可參，但此部分之陳述
    ，核與本件裁罰無關，亦不能解免異議人之違規責任。
  (五)綜上所述，異議人所辯，應屬卸責之詞，委無可採。原處分
    機關認定異議人「行車於高速公路速度超過規定最高速限及
    未領有駕駛執照駕駛小型車」之違規行為，事證明確，爰依
    道路交通管理處罰條例第33條第1 項第1 款、第21條第1 項
    第1 款、第63條第1 項第1 款之規定，裁處新臺幣一萬一千
    四百元之罰鍰，並記違規點數一點，核無不當。本件異議為
    無理由，應予駁回。
據上論斷，應依道路交通案件處理辦法第19條，裁定如主文。
中　　華　　民　　國　　96　　年　　8 　　月　　21　　日
　　　　　　　　　交通法庭法　官　周明鴻
以上正本證明與原本無異。
如不服本裁定應於裁定送達後5 日內向本院提出抗告狀。
                          書記官  丁梅芬
中　　華　　民　　國　　96　　年　　8 　　月　　23　　日
